TP n° 6 : CV et Lettre de Motivation

Exercice: Lettre de motivation

Lisez la lettre de motivation suivante et relevez ses forces et ses faiblesses. Puis, rédigez une meilleure version de cette lettre.

Le 21 Novembre 2013

Mr. Haythem Marzouk Directeur Ressources Humaines Société Rado Avenue Merlain 1234 Tunis, Tunisie

Cher Haythem,

Mes amis qui travaillent dans votre entreprise m'ont informé que ça ne vous dérange pas qu'on vous appelle par votre prénom. Veuillez trouver mon CV pour le poste de Chef comptable au sein de votre entreprise.

Comme mentionné sur mon CV, j'ai travaillé comme comptable dans une entreprise similaire. Depuis que j'ai rejoint l'entreprise j'ai largement contribuer au bon résultat et mes efforts ont été reconnus. Je crois sincèrement que mon expérience pourra aider votre entreprise à croître et à se développer.

Prière de ne pas hésiter à me contacter après votre regard favorable sur mon CV.

Cordialement,

Malek Amrouch

Faiblesses

Rédiger un Curriculum Vitae (CV)

Il n'existe pas un seul modèle pour l'écriture d'un CV, car son écriture s'appuie sur l'expérience, les aspirations de carrière et le type de travail. Les conseils suivants peuvent vous aider dans l'écriture de votre propre CV:

- 1. Mettez l'information la plus importante en premier.
- 2. Utilisez la bonne taille de police de caractère, pas trop grande ni trop petite (généralement 11).
- 3. Une photo n'est généralement pas fournie dans la plupart des milieux professionnels.
- 4. Omettez les informations non pertinentes (les loisirs, la religion, etc.)
- 5. Pour la plupart des emplois, un CV ne doit pas dépasser quatre pages.
- 6. Mettez régulièrement à jour votre CV.
- 7. Soyez sobre côté design du CV.
- 8. Soyez professionnel.
- 9. Pas besoin de tout énumérer sur un CV.
- 10. Dire la vérité!

Un guide pour rédiger un CV captivant

Dans cette partie, nous allons vous guider dans la rédaction de votre CV. Essayez de répondre aux questions et utilisez les réponses dans votre CV.

Dans le cas où vous avez des expériences pratiques précédentes (travail à temps partiel, stage d'été, travail familial, bénévolat) quelles sont les compétences que vous avez utilisées ? Pensez aux compétences pertinentes à l'emploi que vous désirez obtenir. Les questions suivantes peuvent vous aider⁴:

- 1. Votre parcous académique vous a t-il aidé à acquérir de nouvelles compétences spécifiques que vous voulez mentionner?
- 2. Avez-vous des compétences en informatique? Quelles sont ces compétences?
- 3. Avez-vous des compétences nécessaires pour gérer un équipement spécial?
- 4. Vous parlez quelles langues?
- 5. Avez-vous un talent spécial?
- 6. Quel type de compétences organisationnelles avez-vous? Avez-vous eu l'opportunité de diriger ou travailler dans une équipe?
- 7. Avez-vous des expériences réussies dans l'écriture de rapports ou recherches?

(4) Gill, A.M., & Lewis, S.M. 1996. Help Wanted. Waveland Press.







Travail à faire :

En tenant compte de l'exemple suivant, rédiger votre propre CV.

AMER KAIS

PROFIL

La rue

Ville | Code postal

000 000 0000

000 000 0000

email@address.com

Un concepteur expérimenté avec une bonne expérience en web design et maintenance. Un membre d'équipe qui en a dirigé quelques une dans différents contextes. Une expérience avérée dans l'établissement de relations avec les clients et obtention de prix internationaux pour différentes réalisations.

EXPERIENCE

Senior Web Designer, XYZ Company

Tunis, Tunisie — 2010-2011

J'ai travaillé sur la conception et la maintenance de plusieurs sites web pour des clients en utilisant le logiciel Dreamweaver. J'étais responsable de la maintenance des sites web des clients et leur mise à jour en assurant le maintien de l'identité des entreprises. J'étais aussi responsable de dix comptes importants et j'ai dirigé une équipe de cinq concepteurs.

Réalisations

- La reconception d'un site pour un client clé travaillant dans le secteur manufacturier et l'obtention d'un prix national
- Le taux de fidélisation des clients était à 100%
- Le soutien de l'entreprise à migrer sur une nouvelle platforme sans l'interruption du service
- Dirigé une unité de gestion qui a été classée comme la meilleure en performance parmi toutes les unités organisationnelles

Designer, JJJ Company

Tunis, Tunisie — 2007-2009

J'ai travaillé dans une équipe de 7 concepteurs sur le développement et la maintenance d'un site web très important. J'ai été reconnu pour deux années consécutives comme l'employé de l'année.

Réalisations

- A réalisé un taux de fidélisation des clients était de 100%
- A aidé l'entreprise à décrocher deux nouveaux contrats
- A gagné un prix international sur la conception d'un site

EDUCATION

Université des arts multimédia

Tunis, Tunisie— 2006

J'ai travaillé sur différents projets qui ont gagné des prix à l'université. J'ai participé à différents cours sur le design web.

COMPETENCES

- $\bullet \ \, \text{Dreamweaver}, \, \text{Photoshop}, \, \text{Flash}, \, \text{Illustrator}, \, \text{Javazcript}, \, \text{X/HTML}.$
- Gestion d'équipe
- Parle trois langues (Arabe, Anglais et Italien)

REFERENCES

Mr. Slim Guizani	Dr. Karim Hniss	Mme. Souad Yacoubi
GPO Corporation	Blue Sea Corp.	Pearl X Computers
123 Rue Amal	456 Rue Sol.	789 Rue Jala
Tunis - Tunisie	Tunis – Tunisie	Tunis – Tunisie
Tel: 22 222 222	Tel: 23 333 333	Tel: 23 232 232







Ecrire au le 21ème Siècle – Emails

Envoyé: Lundi, 04 Septembre 2013 à 12:09

Objet:

Ceci est un e-mail que vous aimeriez écrire? (D'un étudiant à son enseignante)

Chère Mme Samia N7ebb na3ref ken bech tji t9arrina mardi hakeka na3ref nji lel fac wallé. W h tnajjem tab3thélna el cours elli 9arritou mardi ellifét bech n7adhrou lel exam Merci	
Et celui-là? (Un candidat à un directeur de ressources humaines)	
Envoyé: Mardi, 04 Septembre 2013 à 12:09 To: ************************************	Je n'ai mentionné
Ecrire des emails requiert quelques règles qui faciliteront la communication Quels étaient les problèmes avec les emails ci-dessus?	

